臺灣板橋地方法院交通事件裁定　　　　96年度交聲字第340 號
原處分機關　交通部公路總局臺北區監理所板橋監理站
異　議　人
即受處分人　甲○○
上列異議人即受處分人因違反道路交通管理處罰條例案件，對於
交通部公路總局臺北區監理所板橋監理站民國96年3 月15日所為
之板監裁字第裁 41－AEV119156號處分，聲明異議，本院裁定如
下：
    主  文
異議駁回。
    理  由
一、按汽車（包括機器腳踏車）駕駛人，行經有燈光號誌管制之
    交岔路口闖紅燈者，處新臺幣（下同）一千八百元以上五千
    四百元以下罰鍰。又汽車駕駛人違反本條例第五十三條規定
    者，除依原條款處罰鍰外，並予記違規點數三點，原處分機
    關裁決時之道路交通管理處罰條例第五十三條第一項、第六
    十三條第一項第三款分別定有明文。
二、本件原處分認異議人即受處分人甲○○騎乘駕駛車號ＪＧ五
    ─三二○號重型機車，於民國九十六年二月八日上午七時十
    分許，行經有燈光號誌管制之臺北市○○○路、和平西路交
    岔路口闖紅燈，為臺北市政府警察局中正第二分局交通分隊
    執勤員警攔停當場掣單舉發。受處分人於應到案日期前提出
    申訴，經原處分機關函請舉發機關調查結果，仍認受處分人
    有上開闖紅燈之違規行為，原處分機關乃依道路交通管理處
    罰條例第五十三條第一項、第六十三條第一項第三款（原裁
    決書漏未記載第三款，惟不影響其裁決效力）及違反道路交
    通管理事件統一裁罰基準表規定，裁處罰鍰一千八百元，並
    記違規點數三點。
三、異議意旨略以：九十六年二月八日上午七時十分許，異議人
    騎乘機車於臺北市○○○路、中華路停等紅燈時，為警自後
    方欄停，指稱異議人「於延平南路闖紅燈左轉和平西路（南
    向西）」，惟異議人在臺北市○○路○段一號台北國際會議
    中心上班，從上班地點至本件違規地點約六點九公里，途經
    五個紅綠燈，當天上午六時五十分自公司下班欲返回板橋住
    處，返家路線為信義路左轉基隆路後再右轉和平東路直行至
    和平西路，不可能繞路至延平南路左轉和平西路，雖當場有
    跟員警強調伊並非紅燈左轉之人，但該員警並不理會，認為
    如有問題可以直接申訴，後來有報警處理。況延平南路路口
    路寬約三十公尺，當時視線良好，有員警站在該處應無人敢
    違規，倘員警當時確係在延平南路與和平西路口停等紅燈，
    為何遲至距離該路口約二百公尺之和平西路與中華路口才攔
    停異議人？本件應是警員誤認抓錯人云云。
四、經查：本件異議人於前揭時、地騎乘車號ＪＧ五─三二○號
    重型機車，沿臺北市○○○路南往北方向，闖紅燈左轉和平
    西路往西行駛，適為騎乘機車在延平南路（北往南方向）與
    和平西路口停等紅燈之臺北市政府警察局中正第二分局交通
    分隊執勤員警發現，旋即上前攔停並當場掣單舉發等情，業
    據證人即本件舉發員警乙○○於本院調查時到庭結證稱：「
    當時我騎乘機車沿著延平南路北往南方向，在和平西路口等
    待號誌轉換，期間看到異議人與另一名駕駛人均騎乘機車，
    從對向加油站附近逆向紅燈違規左轉和平西路南向西方向行
    駛，我就北向西右轉將他們兩輛車攔下，我告知他們兩人違
    規行為，期間異議人我印象很深刻，他情緒很激動，我就拿
    錄音筆出來準備錄音，並告訴他我在執行公務，請他措辭嚴
    謹一點，異議人見此，稍微冷靜一點，但有打一一○報警，
    後來我還是依法開單，異議人說他沒有紅燈左轉，我跟他說
    兩位駕駛的違規行為我都看得清清楚楚，如果有異議，可以
    提出申訴。兩位駕駛人均開單舉發，另一名沒有異議，當時
    異議人接過紅單簽名，仍然很激動，表示他沒有紅燈違規左
    轉」等語明確（詳本院九十六年五月十七日訊問筆錄），且
    當庭繪製現場圖，並於異議人庭呈之照片上以紅筆標示其當
    時停等紅燈位置及異議人行進方向在卷供佐，復有九十六年
    二月八日北市警交字第ＡＥＶ一一九一五六號舉發違反道路
    交通管理事件通知單、臺北市政府警察局中正第二分局九十
    六年三月五日北市警中正二分交字第○九六三○二一○一○
    ○號書函影本各一件附卷可稽，雖異議人辯稱：伊並無闖紅
    燈左轉之違規行為，警察應有誤認云云，惟依上開現場圖及
    異議人所提出之現場照片可知，證人乙○○當時所處位置係
    在本件違規交岔路口停等紅燈，可清楚觀察其對向車輛是否
    遵守交通號誌，又異議人既自承當時該路口視距良好，則證
    人對於異議人通過前開交岔路口之駕駛行為，自應目睹甚詳
    ，並無誤認之可能。另異議人質疑員警當時是否確於上開違
    規路口停等紅燈云云，惟本件舉發員警乙○○係騎車行經該
    路口偶然發現此違規事實，並非執行定點攔檢勤務，又其取
    締違規，尚須考量自身及其他用路人之行車安全，實無法強
    求其於短距離內即攔停違規行為人，參以其乃依法執行公務
    之人，與異議人素不相識，亦無任何嫌隙，衡情應無設詞攀
    誣，或虛構違規事實陷害異議人之可能，況警員執行公務時
    ，本身即受有行政懲處責任之監督，且其到庭具結作證，更
    係以刑事責任擔保其證言之真實性，故證人乙○○警員之上
    開證述內容，以及其所紀錄舉發之本件違規事實，經核尚無
    不可採信之處。因之，異議人於前揭時、地，確有闖紅燈之
    違規事實，應無疑義，異議人執前詞置辯，自無足取。至異
    議人所提出之打卡證明、輪值時間表及在職證明書等資料，
    僅得證明其於違規當日確於上午六時五十分自台北國際會議
    中心下班之事實，尚無法證明其於上開違規路口並無闖紅燈
    之行為，衡諸該時段非屬交通尖峰期，自異議人下班至為警
    攔停舉發之時間約有二十分鐘，若以時速三十至五十公里之
    速度行駛，行車距離應有十至十六公里，而異議人既陳稱上
    班地點至違規地點僅約六點九公里，則其繞行至延平南路，
    即非不可能，是上開證據資料，無從資為有利於異議人之認
    定。另異議人雖請求調閱該路口附近之加油站監視錄影畫面
    ，以究明伊當時是否有在該處加油，惟證人乙○○並未指證
    異議人有於該處加油站加油之情，且依其證詞，已足堪認定
    異議人之違規事實，是異議人上開證據調查之聲請，核無必
    要，附此敘明。
五、綜上，本件事證明確，異議人駕車行經有燈光號誌管制之交
    岔路口闖紅燈之違規事實，堪以認定。從而，原處分機關據
    以援引前開規定，裁處異議人罰鍰一千八百元，並記違規點
    數三點，於法並無違誤。本件異議為無理由，應予駁回。
據上論斷，應依道路交通案件處理辦法第十九條，裁定如主文。
中　　華　　民　　國　　96　　年　　6 　　月　　13　　日
                        交通法庭  法　官  劉  安  榕
上列正本證明與原本無異。
如不服本裁定，應於裁定送達後五日內向本院提出抗告狀。
                                  書記官  楊  馥  如
中　　華　　民　　國　　96　　年　　6 　　月　　13　　日
